# 采购货款抵算销售货款，在现金流量表中是否单独反映？证监会审核也提到此问题。

提问人：malin7108 时间：2017-10-26 15:22:27
（一）珠海市赛纬电子材料股份有限公司 　　1 、 2015 年至 2017 年1-6月，发行人对第一大客户沃特玛的销售收入占公司营业总收入的比例分别为11.63%、45.93%和47.46%，发行人向沃特玛销售产生的毛利额占公司毛利总额的比例分别为4.79%、45.18%和34.03%。 2017 年1-6月发行人向沃特玛的采购金额达到6,379.48万元，沃特玛成为发行人的第一大供应商，占比达到47.98%。截至2017 年 6 月 30 日，公司对沃特玛的应收账款和应收票据合计8,598.90万元，其中应收账款1,898.90万元、应收商业承兑汇票6,700.00万元。请发行人代表：（ 1 ）说明沃特玛既是发行人第一大客户又是第一大供应商的合理性和必要性，说明沃特玛对发行人后续经营的重要性；（ 2 ）发行人向沃特玛采购六氟磷酸锂，采购款项直接从发行人应收沃特玛销售款项中抵扣，说明抵销应付账款和应收账款对发行人报告期现金流量表和利润表的影响，说明上述会计处理是否能准确反映发行人的经济业务；

回答人：chenyiwei
这个问题更多地是发审委对该业务模式的经济实质是购销还是委托加工的质疑，现金流的净额结算只是导致该质疑的因素之一，但不是主要因素。 单就现金流量表主表的反映问题而言，直接以票据结算或者应收应付抵销结算的方式结算销售款和采购款，无对应现金流量的，在现金流量表正表中不应反映，但如果涉及金额重大的，应在附注中说明报告期内采用往来抵销结算或者票据背书方式结算的销售、采购款的金额。